【裁判字號】    89,易,1240
【裁判日期】    890531
【裁判案由】    違反就業服務法
【裁判全文】
台灣台南地方法院刑事判決                        八十九年度易字第一二四○號
    公  訴  人  台灣台南地方法院檢察署檢察官
    被      告  緯泓實業股份有限公司  設台南縣官田鄉○鎮村○○路五十五號
    代  表  人  莊彩雪
右被告因違反就業服務法案件，經檢察官提起公訴（八十九年度偵字第四八一九號、
八十九年度偵字第三八八五號），本院判決如左：
    主      文
緯泓實業股份有限公司雇主其代表人因執行業務，違反雇主不得以本人名義聘僱外國
人為他人工作之規定，其聘僱人數為十一人，處罰金新台幣拾貳萬元。
莊彩雪法人之代表人，因執行業務，違反雇主不得以本人名義聘僱外國人為他人工作
之規定，其聘僱人數為十一人，處有期徒刑參月，如易科罰金以參佰元折算壹日。
    事      實
一、緯泓實業股份有限公司（下稱緯泓公司）之負責人莊彩雪於民國八十八年八月間
    以緯泓公司名義向行政院勞工委員會申請聘僱如附表所示之外籍勞工十一名，經
    同意聘僱後，莊彩雪卻將該外籍勞工交由設在台南縣新市鄉○○村○○路二○六
    號之緯和實業股份有限公司（下簡稱緯和公司）使用，即以緯泓公司名義聘僱附
    表之外籍勞工而為緯和公司工作，嗣至八十九年二月十八日下午十二時三十分許
    為警查獲。
二、案經台南縣警察局永康分局報請台灣台南地方法院檢察署檢察官偵查起訴。
    理      由
一、訊據被告莊彩雪矢口否認有何右揭犯行，辯稱：伊係將外籍勞工帶至緯和公司實
    習云云，惟查被告於警訊供稱：大約是八十八年八月份開始以輪調方式陸續將該
    十一名外勞由官田鄉二鎮村緯泓公司調至新市鄉緯和公司工作等語，且參以附表
    之外籍勞工在台南縣新市鄉○○村○○路二○六號緯和公司工作等情，足認被告
    所辯為卸責之詞，本件事證明確，被告犯行堪予認定。
二、按被告緯泓公司係法人，其代表人莊彩雪違反就業服務法第五十三條第二款之規
    定，應依同法第五十八條第一項後段處罰，並依同法條第二項亦應科處法人同項
    之罰金。爰審酌被告犯罪之動機、目的、手段、聘僱外國勞工之人數、對勞委會
    管理外國勞工之安全性及犯後態度等一切情狀，分別量處如主文所示之刑，並就
    代表人部分諭知易科罰金之折算標準。
據上論斷，應依刑事訴訟法第二百九十九條第一項前段，就業服務法第五十八條第一
項後段、第二項，刑法第十一條前段、第四十一條，罰金罰鍰提高標準條例第二條，
判決如主文。
中      華      民      國      八十九     年     五    月    三十一    日
                                台灣台南地方法院刑事第二庭
                                        法  官
附錄法條：
就業服務法第五十八條第一項、第二項：
違反第五十三條第一款、第二款或第三款規定，其聘僱或留用人數為一人者，處六月
以下有期徒刑、拘役或科或併科新臺幣九萬元以下罰金；其聘僱或留用人數為二人以
上者，處三年以下有期徒刑、拘役或科或併科新臺幣三十萬元以下罰金。
法人之代表人、法人或自然人之代理人、受雇人或其他從業人員，因執行業務犯前項
之罪者，除處罰其行為人外，對該法人或自然人亦科以前項之罰金。
                                                                        １


司法院資訊處製作；財團法人民間司法改革基金會備份。
